臺灣彰化地方法院刑事判決　　　　　　　 94年度訴字第545號
公　訴　人　臺灣彰化地方法院檢察署檢察官
被　　　告　甲○○
選任辯護人　李淵源律師
被　　　告　戊○○
上列被告等因贓物案件，經檢察官提起公訴（九十四年度偵字第
五六六、第九三九號），本院依簡式審判程序判決如下：
    主  文
甲○○連續故買贓物，處有期徒刑肆月，如易科罰金，以參佰元
折算壹日。緩刑貳年。
戊○○故買贓物，處罰金貳仟元，罰金如易服勞役，以參佰元折
算壹日。緩刑貳年。
    事  實
一、甲○○係設在彰化縣彰化市○○里○○街九二號「寶諾通訊
    行」之負責人，明知由鍾秉諺及真實姓名、年籍不詳、化名
    「陳線龍」之成年男子（現均由檢察官另案偵辦中）等人持
    至「寶諾通訊行」出賣之手機係來路不明之贓物，竟基於故
    買贓物之概括犯意，連續於下述時、地向渠等購入贓物：（
    一）於民國九十三年八月二十一日至同年月二十九日間之某
    日，以新臺幣（下同）二千五百元之代價，向「陳線龍」買
    入型號ＯＫＷＡＰ一六三（序號：00000000000
    0000號，為丁○○所有，於九十三年八月二十一日晚間
    七時四十五分許，在彰化縣彰化市○○街二十二號前為姓名
    、年籍不詳之人所搶奪）手機一支後，再以三千之代價售予
    不知情之呂淑惠；（二）於九十四年一月三日，以一千三百
    元之代價向鍾秉諺買入型號皮爾卡登五六八○（序號：00
    000000000000號，鍾秉諺於九十四年一月三日
    下午三時許，在彰化縣彰化市○○路彰化百貨附近向姓名、
    年籍不詳之人所竊得）手機一支；（三）於九十四年一月四
    日，以一千三百五十元之代價再向鍾秉諺買入型號ＤＢＴＥ
    Ｌ七一六八Ｃ（序號：000000000000000號
    ，為乙○○所有，於九十四年一月一日上午十時三十分許，
    在彰化縣彰化市○○路○段四三九號為鍾秉諺所竊得）手機
    一支；（四）於九十三年七月十七日至同年月十九日間之某
    日，向姓名、年籍不詳之人，以不詳之代價買入型號ＳＩＥ
    ＭＭＥＮＳＣ六二（序號：00000000000000
    0號，為丙○○所有，於九十三年七月十七日下午三時三十
    許，在彰化縣彰化市○○街一四一巷十七號四樓為姓名、年
    籍不詳之人所竊得）手機一支；（五）戊○○經甲○○向其
    告知「該手機來路不明，使用後若發生刑事問題，由你自行
    負責」等語後，亦已明知上開型號ＳＩＥＭＭＥＮＳＣ六二
    手機係來路不明之贓物，仍於九十三年七月十九日晚間六時
    三十分許，在上開「寶諾通訊行」，以其所有等值之型號Ｎ
    ＯＫＩＡ三一○○手機向甲○○換購該ＳＩＥＭＭＥＮＳＣ
    六二手機，以此方式故買該贓物。嗣經警依上開ＯＫＷＡＰ
    一六三、ＳＩＥＭＭＥＮＳＣ六二手機序號查詢通聯記錄後
    ，依該手機搭配使用之門號循線查知呂淑惠及查獲戊○○，
    再於九十四一月十三日下午四時三十分，經警持搜索票在上
    開「寶諾通訊行」查獲甲○○，並扣得上開皮爾卡登五六八
    ○、ＤＢＴＥＬ七一六八Ｃ手機。
二、案經彰化縣警察局彰化分局報告臺灣彰化地方法院檢察署檢
    察官偵查起訴。
　　理  由
一、訊據被告甲○○及戊○○對於右揭犯罪事實均坦承不諱，核
    與證人丙○○、乙○○、丁○○、鍾秉諺及呂淑惠分別於警
    詢、偵查中證述之情節相符，並有門號000000000
    0號、0000000000號行動電話通聯記錄、乙○○
    出具之贓物認領保管單、「陳線龍」填寫之顧客手機出售單
    各一份附卷，以及上開皮爾卡登五六八○手機一支扣案可證
    ，本案事證已臻明確，被告二人上開故買贓物犯行，均堪認
    定。
二、核被告甲○○及戊○○所為，均係犯刑法第三百四十九條第
    二項之故買贓物罪。起訴書雖認被告甲○○所為係犯刑法第
    三百五十條之常業故買贓物罪，惟此部分業據公訴人於本院
    審理時當庭變更起訴法條為刑法第三百四十九條第二項之故
    買贓物罪，附此敘明。被告林文郎先後多次故買贓物犯行，
    時間緊接，觸犯構成要件相同之罪，顯係基於概括犯意所為
    ，為連續犯，應依刑法第五十六條之規定論以一罪，並加重
    其刑。爰審酌被告二人因貪圖小利故買贓物，使竊盜、搶奪
    等犯罪份子易於銷贓，間接助長犯罪之歪風，暨渠等犯罪之
    手段、所生危害及犯罪後坦承犯行、態度尚佳等一切情狀，
    各量處如主文所示之刑，並分別諭知有期徒刑易科罰金及罰
    金易服勞役之折算標準，以示懲儆。末查，被告二人前均未
    曾受有期徒刑以上刑之宣告，有卷附臺灣高等法院被告全國
    前案紀錄表、臺灣彰化地方法院檢察署刑案資料查註紀錄表
    各二份可按，本院念其犯罪動機及目的係因一時貪圖私利，
    犯後坦承犯行，且已知所悔悟，認為被告二人經此起訴、審
    判及判刑之教訓，當知所謹慎而信無再犯之虞，本院認所宣
    告之刑均以暫不執行為適當，爰均併宣告緩刑二年，以勵自
    新。
據上論斷，應依刑事訴訟法第二百七十三條之一第一項、第二百
九十九條第一項前段，刑法第五十六條、第三百四十九條第二項
、第四十一條第一項前段、第四十二條第二項前段、第七十四條
第一款，罰金罰鍰提高標準條例第一條前段、第二條，判決如主
文。
本案經檢察官郭緯中到庭執行職務。
中　　華　　民　　國　　94　　年　　5 　　月　　31　　日
                        臺灣彰化地方法院刑事第三庭
                            法　  官    紀  佳  良
以上正本證明與原本無異。
如不服本判決，應於送達後十日內向本院提出上訴狀（須附繕本
），上訴於臺灣高等法院臺中分院。
告訴人或被害人對於判決如有不服具備理由請求檢察官上訴者，
其上訴期間之計算係以檢察官收受判決正本之日期為準。
中　　華　　民　　國　　94　　年　　6　 　月　　7 　　日
                            法院書記官  陳  錫  威
附錄論罪科刑法條：
刑法第349條第2項：
搬運、寄藏、故買贓物或為牙保者，處5年以下有期徒刑、拘役
或科或併科1千元以下罰金。
